Inventaris van het archief van het Westfront Vesting Holland, 1939-1940
Nationaal Archief, Den Haag
Vesting Holland: Westfront
Vesting Holland Westfront
1939-1940
3420
5.00 meter; 87 inventarisnummers.
Normale geschreven, getypte en gedrukte documenten, geen bijzondere handschriften.
Nationaal Archief, Den Haag
Commandant Westfront van de Vesting Holland
Het archief van het Westfront van de Vesting Holland bevat onder andere stukken over de mobilisatie, betreffende de gevechten in de meidagen van 1940 en in- en uitgaande stukken van de commandant van het Westfront van de Vesting Holland. De stukken dateren uit de periode 1939-1940.
Archiefvorming
Geschiedenis van het archiefbeheer
De verwerving van het archief
Het archief is krachtens bepalingen van de Archiefwet overgebracht.
3.09
Aanwijzingen voor de gebruiker
Openbaarheidsbeperkingen
Volledig openbaar.
Materiële beperkingen
Aanvraaginstructie
Openbare archiefstukken kunnen online worden aangevraagd en gereserveerd. U kunt dit ook via de terminals in de studiezaal van het Nationaal Archief doen. Om te kunnen reserveren dient u de volgende stappen te volgen:
U maakt een profiel aan op www.gahetna.nl, en logt vervolgens in
Via de archiefinventaris (alleen de beschrijvingen met rode nummers) selecteert u het gewenste archiefstuk door op de knop 'Reserveren' te klikken
In het volgende scherm geeft u aan op welke dag u het archiefstuk wilt inzien
Indien u zich bevindt in de studiezaal en een tafelnummer heeft ontvangen kunt u dit nummer vermelden. Als u geen tafelnummer heeft kunt u tafelnummer 777 laten staan
Vervolgens bevestigt u uw reservering door deze te versturen.
Verwant materiaal
Beschikbaarheid van kopieën
Verwante archieven
Toegang 3.09.30 Inventaris van het archief van het Zuidfront van de Vesting Holland
Beschrijving van de series en archiefbestanddelen
- "Openbaar" archief, 1939-1940
  - Registers van in- en uitgaande stukken van het Eerste Stafkwartier Westfront Vesting Holland, 1939-1940; 1-10; 10 delen
    - 1939-08-24 t/m 1939-09-17 nrs. 1- 891, 1
    - 1939-09-17 t/m 1939-09-26 nrs. 892-1173, 2
    - 1939-09-27 t/m 1939-11-17 nrs. 1174-2584, 3
    - 1939-11-17 t/m 1939-12-26 nrs. 2585-3390, 4
    - 1939-12-26 t/m 1939-12-31 nrs. 3391-3499, 5
    - 1940-01-01 t/m 1940-02-02 nrs. 1- 721, 6
    - 1940-02-02 t/m 1940-03-15 nrs. 722-1558, 7
    - 1940-03-15 t/m 1940-04-24 nrs. 1559-2406, 8
    - 1940-04-25 t/m 1940-07-18 nrs. 2407-3115, 9
    - 1940-05-25 t/m 1940-06-20 nrs. 2814-3023, 10
  - In- en uitgaande stukken van het Eerste Stafkwartier Westfront Vesting Holland, 1939-1940; 11-18
    - 1939 nrs. 37-1481, 11
    - 1939 nrs. 1508-2689, 12
    - 1939 nrs. 2708-3489, 13
    - 1940 nrs. 11- 447, 14
    - 1940 nrs. 470-1349, 15
    - 1940 nrs. 1353-2393, 16
    - 1940 nrs. 2403-2840, 17
    - 1940 nrs. 2842-3110, 18
  - Registers van in- en uitgaande stukken van het Eerste Stafkwartier Westfront Vesting Holland, 1939-1940; 19-27; 9 delen
    - Register sectie III, 1939-08-29 t/m 1940-05-13, 19
    - Register sectie VI, 1940-01-01 t/m 1940-06-12, 20
    - Register sectie VII, 1939-10-04 t/m 1940-06-28, 21
    - Register T.D, 1940-01-01 t/m 1940-05-18, 22
    - Register sectie V, 1940-03-02 t/m 1940-05-08, 23
    - Register sectie V, 1939-08-29 t/m 1940-03-20, 24
    - Register sectie V, 1940-03-06 t/m 1940-06-20, 25
    - Register sectie V, 1940-01-06 t/m 1940-03-13, 26
    - Register sectie V, 1940-03-15 t/m 1940-06-21, 27
- "Geheim" archief, 1939-1940
  - Registers van in- en uitgaande stukken (geheim) van het Stafkwartier Westfront Vesting Holland., 28-35
    - sectie I 1939-08-24 t/m 1939-09-26, 28
    - sectie 1939-09-26 t/m 1939-12-31, 29
    - sectie 1940-01-01 t/m 1940-04-19, 30
    - sectie 1940-04-19 t/m 1940-06-17, 31
    - sectie 1940-04-20 t/m 1940-07-15, 32
    - sectie VI 1940-01-08 t/m 1940-05-03, 33
    - sectie V 1939-08-28 t/m 1940-03-02, 34
    - sectie V 1940-03-06 t/m 1940-05-10, 35
  - "GEHEIM" ARCHIEF
    - In- en uitgaande stukken van de Commandant Westfront Vesting Holland, 1939-1940; 36-40
      - 1939 nrs. 1G t/m 398G, 36
      - 1939 nrs. 418G t/m 1063G, 37
      - 1940 nrs. 12G t/m 331G, 38
      - 1940 nrs. 334G t/m 757G, 39
      - 1940 nrs. ongen. M t/m 944G, 40
    - Register van in- en uitgaande stukken van de Commandant Westfront Vesting Holland, sectie I, 25 aug. 1939 - 17 mei 1940; 41; 1 deel
    - In- en uitgaande stukken van de Commandant Westfront Vesting Holland, 25 aug. 1939 - 17 mei 1940; 42; 1 pak
    - Bevelen registers van de Commandant, 1939-1940; 43-44; 2 delen
      - 1939-09-01 t/m 1940-06-19, 43
      - 1940-08-30 t/m 1940-09-18, 44
    - In- en uitgaande stukken betreffende de bevelen van het Stafkwartier Westfront Vesting Holland, 3 sept. 1939 tot 21 juni 1940; 45; 1 pak
    - Meldingregisters van het Stafkwartier Westfront Vesting Holland, 1939-1940; 46-48
      1 register periode 1940 5 mei - 4 juni 1940 ontbreekt.
      - 1939-08-26 t/m 1939-12-31, 46
      - 1940-01-01 t/m 1940-05-04, 47
      - 1940-05-05 t/m 1940-06-04 (ontbreekt), 48
    - Agenda's op de in- en uitgaande stukken (Algemeen geheim archief), 1939-1940; 49-52; 4 delen
      - sectie IV agenda 1939-08-19 t/m 1940-03-19, 49
      - sectie V agenda 1939-09-14 t/m 1940-04-26, 50
      - sectie VI agenda 1939-07-27 t/m 1940-03-21, 51
      - Artillerie Commandant, 1939-08-28 t/m 1940-04-29, 52
    - Agenda's van het Bureau Commandant van de Positie IJmuiden, 1939-1940; 53-56; 4 delen
      - 1939-05-04 t/m 1939-08-04, 53
      - 1939-08-05 t/m 1939-12-31, 54
      - 1939-08-05 t/m 1939-12-31, 55
      - 1940-05-15 t/m 1940-07-01, 56
    - In- en uitgaande stukken van de Commandant van de Positie IJmuiden, 1939-1940; 57-58
      - 1939-1940 nrs. der stukken L1/1/12-218/7/10., 57
      - 1940. nrs. der stukken 1 - 185., 58
    - Algemeen register van in- en uitgaande stukken sectie IIIa. Groep Haarlem, 1 sept. 1939 tot 5 mei 1940; 59; 1 deel
    - Algemeen register van in- en uitgaande stukken sectie IIIa. Groep Haarlem, 25 aug. 1939 tot 4 mei 1940; 60; 1 deel
    - Geheim register sectie V. Groep Haarlem, 25 mei tot 31 dec. 1940; 61; 1 deel
    - Algemeen register Groep Leiden, 31 aug. tot 31 dec. 1939; 62; 1 deel
    - Bevelenregister Groep Leiden, 17 mei tot 21 juni 1940; 63; 1 deel
    - Register van in- en uitgaande stukken Groep 's-Gravenhage, 15 mei - 22 juni 1940, 64; 1 deel
  - INUNDATIE-AFDELING (Geheim archief)
    - Register van in- en uitgaande stukken van de 4e Inundatie-afdeling, 1 jan. - 24 juni 1940; 65; 1 deel
    - In- en uitgaande stukken in het geheim van de Chef der Inundatien in de 4e afdeling der Vesting Holland, 1939-1940; 66-70; 5 dossiers
      - 1939-09-23 t/m 1939-12-28. nrs. 197 - 2575., 66
      - 1940-01-02 t/m 1940-02-23. nrs. 4 - 397., 67
      - 1940-02-24 t/m 1940-04-08. nrs. 401 - 649., 68
      - 1940-04-10 t/m 1940-05-06. nrs. 653 - 849., 69
      - 1940-05-08 t/m 1940-06-21. nrs. 851 - 1104., 70
    - Registers van in- en uitgaande stukken van de 12e Leiderschap inundeering uit Amstellandsboezem, 25 aug. 1939 - 18 juni 1940; 71-72; 2 delen
      - 1939-08-25 t/m 1940-04-16., 71
      - 1940-05-01 t/m 1940-06-18., 72
    - In- en uitgaande stukken in het geheim van de leider in het Leiderschap 4e Inundatie-afdeling, 1939-1940; 73-75
      - Groep Leiden, 16 - 21 mei 1940. (algemeen), 73
      - 12e Leiderschap, 25 aug. - 6 juni 1940. (geheim), 74
      - Groep Haarlem, 23 mei - 22 juni 1940. (algemeen), 75
    - Inundatiestation nr 17 Diemerbrug. Correspondentie register, 1939-1940; 76
    - In- en uitgaande stukken van het Inundatiestation nr. 17, aug. - dec. 1939; 77; 1 omslag
    - In- en uitgaande stukken van de Positie Hoek van Holland, 1939; 78
- DIVERSEN
  - Betalingstukken, 1939-1940; 79; 1 pak
  - Mobilisatie - Instructies met bijlagen, 1939-1940; 80; 1 pak
  - Gevechts berichten, verslagen en dagboeken, 1940; 81; 1 pak
  - Ingekomen en uitgaande meldingen (telefoon, telex en radio) gedurende de oorlogs dagen, de daaraan voorafgaande dagen en daarop volgende dagen, mei - juni 1940; 82; 1 pak
  - Diversen: Stukken van allerlei aard., 83
    Voorschriften en overzicht der Nederlandsche staatswetten.
    -Mededelingen van de commissie van advies nopens chemische en aanverwante verdedigings vraagstukken.
    -Bijlagen behorende bij schrijven Rijks Waterstaat d.d. 30 november 1939.
  - Stukken betreffende de gegevens van 4e Inundatie afdeling, 1939-1940; 84; 1 pak
  - Afwikkelings Bureau Groep Alkmaar, 1940; 85; 1 pak
  - Stukken betreffende de richt;lijnen- en lucht beschermingsplans van de bevolking tegen lucht aanvallen in de gemeenten; A t/m Z, 1940; 86-87; 2 pakken
    - Gemeente A - H, 86
    - Gemeente K - Z, 87